臺灣高等法院臺南分院刑事裁定　　　　　 96年度交抗字第3號
抗　告　人
即受處分人　甲○○
上列抗告人因違反道路交通管理處罰條例案件，不服臺灣嘉義地
方法院中華民國95年10月31日所為裁定（95年度交聲字第220號
），提起抗告，本院裁定如下：
    主  文
抗告駁回。
    理  由
一、抗告意旨略以：抗告人當日係從新榮路左轉垂楊路，而非於
    垂楊路直行闖紅燈，左轉後於立委江義雄服務處停留數秒才
    直行，被員警擋下時即反應員警看錯，且當時只有舉發一張
    紅單，並無未帶行照、駕照之紅單，是於繳費時承辦員說尚
    有一張未銷罰單，抗告人即當場繳清，並問明已無未繳罰單
    。抗告人於隔日向員警反應，甚至說紅單名字有誤，未具員
    警寄還，未料於半年後才收到有未清罰款，爰依法提起抗告
    云云。
二、按行政罰法業於民國（下同）94年2月5日制訂公布，並自95
    年2月5日起施行，該法第5條規定：「行為後法律或自治條
    例有變更者，適用行政機關最初裁處時之法律或自治條例。
    但裁處前之法律或自治條例有利於受處罰者，適用於最有利
    於受處罰者之規定。」，係採從新從輕原則。本件抗告人行
    為後，94年12月28日修正公布之道路交通管理處罰條例第53
    條、63條規定，自95年7月1日起施行，原條例第53條規定「
    汽車駕駛人，行經有燈光號誌管制之交岔路口闖紅燈者，處
    新臺幣1800元以上4500元以下罰鍰。」改列為同條第1項，
    內容並未修正；而依原第63條第1項第3款規定，汽車駕駛人
    有第53條情形者，除依原條款處罰鍰外，並予記違規點數3
    點，修正後，除用語「左列」修正為「下列」外，實質內容
    並未改變。是本件不論依修正前、後之規定，汽車駕駛人有
    行駛燈光號誌管制之交岔路口闖紅燈之行為時，均應受新臺
    幣1800元以上5400元以下之罰鍰，且應並記違規點數3點，
    依行政罰法第5條「從新從輕」規定，本件自應適用修正後
    道路交通管理處罰條例第53條第1項、第63條第1項第3款規
    定。
三、經查：
  (一)本件抗告人甲○○於95年3月18日22時許，駕駛車牌號碼POM
    -585號重型機車，行經嘉義市○○路與垂楊路口，經警舉發
    「行經有號誌交岔路口闖紅燈」違規之事實，業據證人即執
    行舉發職務之員警何文生於原審調查時到庭結證：「在庭異
    議人就是當時闖紅燈的人。」、「我們發現異議人闖紅燈之
    後就尾隨他的機車，直到民生南路與成功街口才攔下異議人
    的車，同時開未帶行照、駕照及闖紅燈的舉發通知單。」、
    「當時我看到時候，異議人是在停止線後面，前方還有兩部
    機車停在那裡，我看到的時候，異議人就正從停止線後面闖
    紅燈前行。地點在垂楊路上。」、「（問：舉發闖紅燈部分
    ，異議人是否當場在舉發通知單上簽名？）是的。」等語明
    確（原審卷第9至10頁），並無顯然之瑕疵可指；又該證人
    與抗告人並無怨隙，應無故意攀誣抗告人之可能，其所為證
    詞應堪採信。復有嘉義市警察局嘉市警交字第L00000000號
    舉發違反道路交通管理事件通知單及原處分機關交通部公路
    總局嘉義市監理站嘉監義裁字第裁76-L00000000號違反道路
    交通管理事件裁決書附卷可稽。足認抗告人在上開時、地，
    確有行經有號誌交岔路口闖紅燈之違規行為。
  (二)抗告人雖以其未於垂楊路直行闖紅燈，且當時只有舉發一張
    紅單，並無未帶行照、駕照之紅單等語置辯。惟抗告人確有
    行經有號誌交岔路口闖紅燈之違規行為，已如上述，抗告人
    空言其未闖紅燈，而無任何有利證據可供本院審酌，所辯顯
    難採認。又本件嘉義市警察局嘉市警交字第L00000000號舉
    發違反道路交通管理事件通知單之「收受通知聯者簽章」欄
    中確有抗告人「甲○○」之簽名，加以證人何文生上開之結
    證，足認舉發當時抗告人確已收受闖紅燈之舉發通知單；然
    抗告人卻於原處分機關之交通違規陳述單及查詢單中表示違
    規當時已開立未帶行照、駕照罰單，並無闖紅燈罰單（聲明
    異議卷第1頁），復於原審調查時陳稱闖紅燈舉發通知單是
    其當場簽名，且由舉發員警當場交付（原審卷第9-1頁），
    而在抗告意旨中則稱有舉發闖紅燈罰單，並無未帶行照、駕
    照之罰單等語，抗告人說詞前後不一，相互矛盾，實難據為
    抗告人有利之認定。
  (三)本件抗告人係對於嘉義市警察局嘉市警交字第L00000000號
    舉發違反道路交通管理事件通知單即行經有號誌交岔路口闖
    紅燈之違規行為聲明異議，是以抗告人有無收受未帶行照、
    駕照罰單之情形，尚非本院應審理之範圍，附此敘明。
四、綜上所述，本件抗告人交通違規之事證明確。原審法院以原
    處分機關依據道路交通管理處罰條例第53條第1項及第63條
    第1項第3款規定裁處抗告人罰鍰新臺幣4500元，並記違規點
    數3點，核無不當或違法，將抗告人之聲明異議予以駁回，
    本院經核尚無不當。抗告人之抗告為無理由，應予駁回。
五、據上論結，應依道路交通案件處理辦法第26條，刑事訴訟法
    第412條，裁定如主文。
中　　華　　民　　國　　96　　年　　2　　月　   27　　日
                  刑事第四庭  審判長法　官  吳志誠
                            　　    法  官  陳珍如
                            　　    法  官  羅心芳
以上正本證明與原本無異。
不得再抗告。
　　　　　　　　　　　　　　　　    書記官  蔡振豐
中　　華　　民　　國　　96　　年　　3　　月　　 1　　 日
